臺灣嘉義地方法院民事裁定  
110年度司繼字第33號
聲  請  人  鑫賢實業有限公司

法定代理人  黃建賢  
代  理  人  黃雅珍  
上列聲請人聲請對被繼承人劉順賢選任遺產管理人事件，本院裁
定如下：
    主  文
選任翁文覺地政士（處理遺產事務之處所：嘉義縣○○鄉○○村○○00
○00號）為被繼承人劉順賢（男，昭和8年1月2日生，昭和14年7
月15日死亡，生前最後住所：台南州東石郡鹿草庄鹿草746番地
）之遺產管理人。
准對被繼承人劉順賢之繼承人為承認繼承之公示催告。
被繼承人劉順賢之大陸地區以外繼承人，應自前項公示催告揭示
之日起，壹年內承認繼承，上述期限屆滿，無繼承人承認繼承時
，被繼承人之遺產，於清償債權並交付遺贈物後，如有剩餘即歸
屬國庫。
聲請程序費用新臺幣1,000元由被繼承人劉順賢之遺產負擔。
    理  由
一、按繼承開始時，繼承人有無不明，而無親屬會議或親屬會議
    未於一個月內選定遺產管理人者，利害關係人得聲請法院選
    任遺產管理人，並由法院依公示催告程序，定六個月以上之
    期限，公告繼承人，命其於期限內承認繼承，民法第1177條
    、第1178條第1項、第2項規定甚明。又先順序繼承人均拋棄
    其繼承權時，由次順序之繼承人繼承，其次順序繼承人有無
    不明或第四順序之繼承人均拋棄其繼承權者，準用關於無人
    承認繼承之規定，民法第1176條第6項亦定有明文。
二、聲請意旨略以：聲請人請求與被繼承人劉順賢間分割共有物
    事件，其繼承人未明，家屬未依家族會議選定遺產管理人，
    故懇請選任被繼承人之遺產管理人以便續行訴訟等語，並提
    出繼承系統表、戶籍謄本、本院民事裁定、土地登記謄本及
    地政士資歷文件為證。經本院審核上揭文件，足認聲請人之
    前開主張，堪信為真實，且核與首開法條規定，尚無不合。
三、經查，本件被繼承人劉順賢之繼承人有無不明，確有選任遺
    產管理人之必要。而擔任遺產管理人，主要係彙整被繼承人
    之財產，踐行被繼承人債權、債務之確認，並作適法合理之
    分配，且於有繼承人承認繼承時或遺產分配後，尚有剩餘時
    ，將遺產移交繼承人或國庫，此須熟悉相關法律程序進行遺
    產處分；從而，為使被繼承人所留遺產之處置順利進行，本
    院爰依聲請人之聲請，並經翁文覺地政士出具同意書在卷，
    陳明其願擔任被繼承人之遺產管理人，而其既為土地登記專
    業人士，自對於遺產之登記及分割應屬嫻熟，堪認選任其為
    本件遺產管理人為適當，並依法為承認繼承之公示催告。
四、依家事事件法第127條第4項，爰裁定如主文。
五、如對本裁定不服，應於裁定送達後10日之不變期間內，向本
    院提出抗告狀，並繳納抗告費新臺幣1,000元。
中　　華　　民　　國　　110 　年　　3 　　月　　16　　日

               家事法庭  司法事務官 黃冠嵐